【裁判字號】    89,交上易,1407
【裁判日期】    890921
【裁判案由】    過失傷害
【裁判全文】
臺灣高等法院臺南分院刑事判決        八十九年度交上易字第一四七號  Ａ
      上  訴  人
      即  被  告  乙  ○  ○
      選任辨護人  曾  柏  暠
右上訴人因過失傷害案件，不服臺灣臺南地方法院八十九年度交易字第三０七號中華
民國八十九年七月六日第一審判決（起訴案號：臺灣臺南地方法院檢察署八十九年度
偵字第三五二一號），提起上訴，本院判決如左：
      主      文
上訴駁回。
乙○○緩刑肆年。
      事      實
一、乙○○於民國（下同）八十八年十二月五日下午三時三十五分許，駕駛車牌號碼
    Ｓ三─二三四三號自小客車，由臺南市○○○○路往台南縣玉井鄉方向行駛，途
    經臺二十線上坡彎道臺南縣玉井鄉層林村（原判決誤載為層林段）五鄰七十之六
    前（即臺二十線二九點四公里處），其原應注意汽車應在遵行車道內行駛，且在
    劃有分向限制線之路段，不得駛入來車之車道內，而依當時天候及路況等情形，
    又無不能注意之情事，竟疏於注意於此，因行車不慎侵入來車道，先與對向車道
    由陳華駕駛之自小客車發生擦撞後，再撞及尾隨陳華所駕車輛後方由甲○○所駕
    駛車牌號碼ＵＦ－六六七二號自小客車，致使甲○○受有頸椎外傷併四、五節脫
    位之普通傷害；及該車內乘客丙○○受有左側腎臟破裂、右側脛骨骨折、胃挫傷
    及肝臟裂傷之傷害，丙○○並因此切除左側腎臟一枚，造成身體重大不治之重傷
    害。
二、案經甲○○、丙○○訴請臺灣臺南地方法院檢察署檢察官偵查起訴。
      理      由
一、訊據上訴人即被告乙○○對其於右揭時、地駕車肇事之事實供認不諱，核與告訴
    人甲○○、丙○○在警訊時、偵查中、原審審理時及本院審理時指訴之情節相符
    ，並有道路交通事故調查報告表影本一份及現場照片十一張張附於原審卷足資佐
    證。又本件車禍發生後，告訴人甲○○受有頸椎外傷併四、五節脫位之普通傷害
    ；告訴人丙○○受有左側腎臟破裂、右側脛骨骨折、胃挫傷及肝臟裂傷之傷害，
    並因此切除左側腎臟一枚，依刑法第十條第四項第五款規定已屬於身體有重大不
    治之重傷害，亦有其等財團法人奇美醫院診斷證明書各一份附於偵查可稽。
二、按汽車在雙向二車道行駛時，均應在遵行車道內行駛，在劃有分向限制線之路段
    ，不得駛入來車之車道內，道路交通安全規則第九十七條第一款、第二款分別定
    有明文。被告領有駕駛執照，業據其於本院審理時供認在卷，其對上開規定自屬
    熟稔，而依前開道路交通事故調查報告表所載及現場照片所示，肇事地點之路況
    為彎道柏油路面乾燥、無缺陷、無障礙物，肇事時間為下午三時三十五分，日間
    自然光線等情況，並無不能注意情事，被告應注意並能注意竟疏未注意上開規定
    ，而侵入告訴人甲○○所駕自小客車之車道，以致肇事，被告自有過失甚明，告
    訴人甲○○駕車依規定在其車道行駛，應無過失。本件車禍之責任，經送臺灣省
    臺南區車輛行車事故鑑定委員會鑑定結果，亦認為「一、乙○○駕駛小客車，侵
    入來車道，為肇事原因。二、陳華、甲○○等無肇事因素。」，有該會八十九年
    三月七日南鑑字第八九００五七號函所附鑑定意見書影本一份附於原審卷可參；
    再送臺灣省車輛行車事故覆議鑑定委員會覆議結果，亦認為照原鑑定意見，惟意
    見一、文詞改為：乙○○駕駛自小客車，行經彎道並劃有分向限制線路段侵入來
    車道，為肇事原因，亦有該會八十九年五月二十六日府覆議字第八九０四九一號
    函一份附於原審卷可按。足見本件車禍之發生，被告應負全部過失責任，而其過
    失行為與告訴人甲○○所受普通傷害及告訴人丙○○所受重傷害間顯有相當因果
    關係，事證明確，被告過失之犯行堪以認定。
三、查被告因過失駕車肇事，致告訴人甲○○受有頸椎外傷併四、五節脫位之普通傷
    害，告訴人丙○○則受有左側腎臟破裂、右側脛骨骨折、胃挫傷及肝臟裂傷之傷
    害，並因而切除左側腎臟一枚，造成於身體重大不治之重傷害，核被告所為，係
    犯刑法第二百八十四條第一項前段之過失傷害罪及同條項後段之過失傷害致重傷
    罪。其以一過失行為致告訴人甲○○受普通傷害，告訴人丙○○受過失傷害致重
    傷，而觸犯二罪名，為想像競合犯，應從一重之過失傷害致重傷罪處斷。原審以
    被告罪證明確，適用刑法第二百八十四條第一項（原判決未載前段、後段）、第
    五十五條，罰金罰鍰提高標準條例第一條前段之規定，並審酌被告之品行、應負
    全部肇事責任之過失程度、對告訴人二人所生之危害、肇事後於原審審理時未能
    與告訴人二人達成民事和解等一切情狀，判處被告有期徒刑十月，其認事用法均
    無不當。量刑亦妥適。上訴意旨指摘原判決量刑過重，為無理由，應予駁回。查
    被告未曾受有期徒刑以上刑之宣告，有臺灣嘉義地方法院檢察署刑案資料查註紀
    錄表一份附於偵查卷及臺灣高等法院被告全國前案紀錄表一份附於本院卷可參，
    其因一時疏失，致罹刑典，於本院審理時業與告訴人二人達成民事和解，賠償告
    訴人二人新臺幣三百五十萬元，有和解契約書影本一份附於本院卷足憑，其經此
    教訓後，當知所警惕而無再犯之虞，本院認其所宣告之刑以暫不執行為適當，爰
    併諭知緩刑四年，以勵自新。
據上論結，應依刑事訴訟法第三百六十八條、刑法第七十四條第一款，判決如主文。
本案經檢察官李傳來到庭執行職務。
中    華    民    國      八十九      年      九      月      二十一    日
                                  臺灣高等法院臺南分院刑事第二庭
                                      審判長法官  游    明    仁
                                            法官  林    永    茂
                                            法官  陳    清    溪
右正本證明與原本無異。
不得上訴。
                                      法院書記官  嚴    巧    花
中    華    民    國      八十九      年      九      月      二十五    日
附錄：
刑法第二百八十四條第一項
因過失傷害人者，處六月以下有期徒刑、拘役或五百元以下罰金。致重傷者，處一年
以下有期徒刑、拘役或五百元以下罰金。


司法院資訊處製作；財團法人民間司法改革基金會備份。
